Alphabet

A B Ã C E Ẽ G G̃ H I Ĩ J K L M N Ñ O Õ P R S T U Ũ V Y Ỹ Á É Í Ó Ú Ý
a b ã c e ẽ g g̃ h i ĩ j k l m n ñ o õ p r s t u ũ v y ỹ á é í ó ú ý '


%{J%}:j %{J%}:ñ
%{P%}:' %{P%}:0
%{I%}:0 %{I%}:j %{I%}:ñ 
%{H%}:0 %{H%}:h
%{K%}:k %{K%}:ng
%{D%}:d %{D%}:0 
%{T%}:0
%{p%}:0 %{p%}:r
%{E%}:i %{E%}:e

%>:0 
% 
%'
%+
;

Sets

Nas = m n ñ ã ẽ ĩ õ ỹ ũ
      M N Ñ Ã Ẽ Ĩ Õ Ỹ Ũ ;

Cns = B C D F G H J K L M N P Q R S T V W X Z G̃ Ñ 
      b c d f g h j k l m n p q r s t v w x z g̃ ñ ;

CnsNorm = B C D F G H J K L P Q R S T V W X Z
          b c d f g h j k l p q r s t v w x z ;

Vows = A Ã E Ẽ I Ĩ O Õ U Ũ Y Ỹ Á É Í Ó Ú Ý
       a ã e ẽ i ĩ o õ u ũ y ỹ á é í ó ú ý ;

VowsTon = Á É Í Ó Ú Ý
          á é í ó ú ý ;

VowsAton = A E I O U Y 
           a e i o u y ;

VowsStrong = A Ã E Ẽ O Õ Á É Ó
             a ã e ẽ o õ á é ó

VowsWeak = I Ĩ U Ũ Y Ỹ Í Ú Ý
           i ĩ u ũ y ỹ í ú ý

Rules

"Remove morpheme boundary"
%>:0 <=> _ ; 

"Add nasal prefix [ñ] in present 1pl incl"
%{J%}:ñ <=> _ a: CNAS: ;
                    where CNAS in Nas ;

"Insert glottal stop ['] if next morpheme starts with a vowel"
%{P%}:' <=> _ Vow: ;
                 where Vow in Vows ;


"Surface [ng] in pl nouns after nasals" ! Does not work. Why?
%{K%}:ng <=> Nas:  _ ;

"Remove CONS in 3p possessive prefixes"
%{I%}:0 <=> %{H%}: i: _ %{p%}: CnsNorm: ; ! FIX all cases of i in possessives 

"Possessive {I} as j before VowsAton" 
%{I%}:j <=> _ VowsAton: ;
            except 
            _ VowsAton:[CnsNorm: | VowsAton: |VowsTon: ]+ Nas: ; 


"Possessive %{I%} as ñ in nasal nouns starting with VowsAton"
%{I%}:ñ <=> _ VowsAton:[CnsNorm: | VowsAton: |VowsTon: ]+ Nas: ;

"Remove [d] in possessive prefixes" 
%{D%}:0 <=> _ e: [CnsNorm: | VowsAton: |VowsTon: ]+ Nas: ;

"Possessive {H} before VowsTon"          !!! Unresolved
%{H%}:h <=> _ i: %{I%}: VowsTon: ;

"Change t in biform nouns after possessive"
%{p%}:r <=> _ %{T%}: ;

"Remove t in biforms after possessive"
t:0 <=> %{p%}: %{T%}: _ ;

"Remove final vowel in possessive biforms"
V:0 <=> %{p%}: %{T%}: [ Vows: | Cns: ]+ _ # ;
       where V in Vows ;

"Remove consonant before final vowel in possessive biforms"
C:0 <=> %{p%}: %{T%}: [ Vows: | Cns: ]+ _ Vows: # ;
       where C in Cns ;

"Change ú to u at the end of the word"
ú:u <=> %{p%}: %{T%}: [ Vows: | Cns: ]+ _ Cns: Vows: # ;

"Change é to u at the end of the word"
é:e <=> %{p%}: %{T%}: [ Vows: | Cns: ]+ _ Cns: Vows: # ;

"Change ý to y at the end of the word"
ý:y <=> %{p%}: %{T%}: [ Vows: | Cns: ]+ _ Cns: Vows: # ;

"Surface [e] after weak vowels in quantifiers" 
%{E%}:e <=> VowsWeak: _ ;